臺灣屏東地方法院刑事判決
111年度金訴字第92號
公  訴  人  臺灣屏東地方檢察署檢察官
被      告  蕭永志


上列被告因洗錢防制法等案件，經檢察官提起公訴（110年度偵
緝字第548號、110年度偵字第12161號、110年度偵緝字第549號
、111年度偵字第1538號），本院判決如下：
    主  文
蕭永志犯如附表各編號「主文」欄所示之罪，共柒罪，各處如附
表各編號「主文」欄所示之刑。其中附表編號2、4之罪所處有期
徒刑部分，應執行有期徒刑拾月；附表編號1、3、5至7之罪所處
有期徒刑部分，應執行有期徒刑壹年貳月；附表編號1至7之罪所
併科罰金部分，應執行罰金新臺幣玖萬元，罰金如易服勞役，以
新臺幣壹仟元折算壹日。
未扣案之犯罪所得新臺幣肆萬伍仟元沒收，於全部或一部不能沒
收或不宜執行沒收時，追徵其價額。
    事  實
一、蕭永志於民國109年10月前某時許，經由網際網路，結識真
    實姓名年籍均不詳、暱稱為「KennyIsbellLee」、「Lee」
    、「KIMYI」或「魏莉」之人(下統一稱「魏莉」）後，即陸
    續透過通訊軟體LINE與「魏莉」聯繫，「魏莉」向蕭永志表
    示僅須提供個人金融帳戶號碼，且依指示提領匯入之款項，
    再將帳戶內之款項代為購買虛擬貨幣，每日即可獲得新臺幣
    (下同)5,000元，倘每日提款款項總額逾30萬元，即可獲得1
    萬元之報酬，且由蕭永志逕自從匯入其帳戶之款項中扣除。
    蕭永志為貪圖上開利益，雖可預見提供金融帳戶予來歷不明
    之人使用，該帳戶可能成為他人實施詐欺取財犯罪之工具、
    匯入帳戶之款項極可能為來源不明之犯罪所得，而將帳戶內
    之款項提領後轉購虛擬貨幣，再將虛擬貨幣轉至指定之電子
    錢包，將產生遮斷資金流動軌跡以逃避國家追訴、處罰之效
    果，竟仍與「魏莉」共同意圖為自己不法之所有，基於詐欺
    取財及一般洗錢之不確定故意之犯意聯絡，於110年1月27日
    前某時許，將其所申設之臺灣土地銀行高樹分行帳號000-00
    0-00000-0號帳戶(下稱土銀帳戶)及中華郵政股份有限公司
    高樹郵局帳號0000000-0000000號帳戶（下稱郵局帳戶）之
    帳戶資料提供予「魏莉」，以供匯款使用。而後，「魏莉」
    所屬詐欺集團不詳成員(無證據證明該集團係3人以上或蕭永
    志對該集團為3人以上有所認識)，即於如附表所示之時間，
    以如附表所示之方式向如附表所示之人實施詐術，致陳麗雲
    等7人均陷於錯誤，而依詐欺集團不詳成員指示，於如附表
    所示之匯款時間，將如附表所示之金額匯入至蕭永志上揭土
    銀、郵局帳戶內，再由蕭永志於如附表所示之提款時間提領
    前開款項，並扣除蕭永志可得之報酬後，餘款則由蕭永志依
    「魏莉」指示，至址設高雄市○○區○○○路00號14樓之1之金牛
    百匯國際開發有限公司(下稱金牛公司)購買比特幣，復轉匯
    至「魏莉」指定之比特幣錢包，以此方式製造不法金流之斷
    點，使詐欺集團得以躲避查緝。嗣經陳麗雲等7人察覺有異
    報警處理，始循線查悉上情。
二、案經陳麗雲訴由高雄市政府警察局岡山分局、洪瑞雲、徐明
    瑞、鄭誼恬、劉秀連訴由屏東縣政府警察局里港分局、林音
    秀訴由嘉義市政府警察局第一分局及王麗容訴由臺北市政府
    警察局中山分局報告臺灣屏東地方檢察署檢察官偵查後起訴
    。
    理  由
一、按被告以外之人於審判外之陳述，雖不符刑事訴訟法第159
    條之1至之4等4條之規定，而經當事人於審判程序同意作為
    證據，法院審酌該言詞陳述或書面陳述作成時之情況，認為
    適當者，亦得為證據；當事人、代理人或辯護人於法院調查
    證據時，知有刑事訴訟法第159條第1項不得為證據之情形，
    而未於言詞辯論終結前聲明異議者，視為有前項之同意，同
    法第159條之5定有明文。查本件檢察官、被告蕭永志對本判
    決所引下列供述證據，於本院準備程序及審理中，均同意有
    證據能力（見本院卷第79、123頁），且檢察官、被告於言
    詞辯論終結前，均未聲明異議，本院審酌相關言詞陳述或書
    面陳述作成時之情況，並無違法不當之情形或證明力明顯過
    低之瑕疵，依刑事訴訟法第159條之5規定，認均有證據能力
    。至其餘資以認定本案犯罪事實之非供述證據，經查無違反
    法定程序取得之情形，依刑事訴訟法第158條之4反面解釋，
    應具有證據能力。
二、認定事實所憑之證據及理由
    訊據被告固不否認有將其申設之土銀及郵局帳戶提供與「魏
    莉」作為收受款項使用，且依「魏莉」指示自上開帳戶提領
    如附表所示款項後，再將上開款項購買虛擬貨幣後轉匯至「
    魏莉」指定之比特幣錢包等情，惟否認有何詐欺取財及一般
    洗錢犯行，辯稱：「魏莉」透過通訊軟體LINE加我好友，說
    他是「幣安」公司員工，「魏莉」有傳身分證給我看，所以
    我相信他。「魏莉」跟我說匯到我帳戶之款項都是臺灣人要
    購買比特幣的錢，因為「幣安」公司在臺灣沒有公司，只有
    代理商，我的工作就是把匯入的款項領出來後，交給在高雄
    市五福三路之金牛公司，該公司員工會將現金換成比特幣給
    我，我再傳送到「魏莉」給我的比特幣錢包，我是在幫「幣
    安」公司代購比特幣，我不知道會觸法等語。經查：
㈠、被告於109年10月前某時許，經由網際網路結識「魏莉」，並
    於110年1月27日下午1時40分許前某時許，將其申設之土銀
    、郵局帳戶等帳戶資料提供予「魏莉」。嗣「魏莉」所屬詐
    欺集團不詳成員取得被告上開帳戶資料後，即於如附表所示
    之時間，以如附表所示之方式向如附表所示之人實施詐術，
    致告訴人陳麗雲等7人均陷於錯誤，而依詐欺集團不詳成員
    指示，於如附表所示之匯款時間，將如附表所示之金額匯入
    至被告申設之土銀及郵局帳戶內，被告即於如附表所示之提
    款時間提領前開款項，並扣除其可得之報酬後，餘款即依「
    魏莉」指示，至金牛公司購買比特幣，再將比特幣轉匯至「
    魏莉」指定之比特幣錢包等情，業據被告於警詢、偵查及本
    院準備程序及審理中所坦認或不爭(見里警偵字第110310930
    00號卷㈠第1至3頁反面；里警偵字第11031093000號卷㈡第5至
    7、9至11頁；偵5228號卷第17至20頁；偵1538號卷第7至10
    頁；偵緝548號卷第65至67、115至119、149至152頁；本院
    卷第73至81、130至146頁)，並有臺灣土地銀行股份有限公
    司110年3月24日總業存字第1100028485號函暨附件帳戶基本
    資料查詢、客戶歷史交易明細、中華郵政股份有限公司高樹
    郵局以局號帳號查詢客戶基本資料、客戶歷史交易清單、臺
    灣土地銀行高樹分行110年4月23日高樹字第1100001054號函
    暨附件列印印鑑卡資料、客戶序時往來明細查詢、臺灣土地
    銀行高樹分行110年12月14日高樹字第1100003443號函暨附
    件客戶歷史交易明細查詢、臺灣土地銀行集中作業中心110
    年9月13日總集作查字第1100001222號函暨附件客戶存款往
    來一覽表、客戶存款往來交易明細表、臺灣屏東地方檢察署
    檢察官110年8月1日勘驗筆錄1份、被告提供之轉帳虛擬貨幣
    BTC手機畫面擷圖共6張、比特幣公司委託代購工作電子郵件
    擷圖、幣安交易所全球註冊交易平台APP擷圖暨相關資料、
    數位貨幣BTC買賣交易完成紀錄明細表各1份、被告於偵訊時
    提供與自稱「Lee」詐欺集團成員之通訊軟體LINE對話紀錄
    與電子郵件翻拍畫面17張等件(見里警偵字第11031093000號
    卷㈠第46至49頁；里警偵字第11031093000號卷㈡第247至251
    頁；高市警崗分偵字第11071940309號卷第7至13頁；嘉市警
    一偵字第1100704787號卷第17至22頁；偵5228號卷第21、25
    至35、87至89頁；偵緝548號卷第99至111、121至138、153
    至155、161至163頁；偵1538號卷第73至81頁）在卷可稽，
    及附表「證據及出處」欄所示之證據在卷可稽（詳見附表證
    據及出處欄）。是被告依指示提供上開帳戶資料供詐欺集團
    使用，並提領告訴人匯入前開帳戶內之款項，屬詐欺集團取
    得財物之詐欺取財構成要件行為，被告其後又依指示將款項
    轉換成比特幣後轉匯至「魏莉」指定之比特幣錢包，藉以層
    轉與詐欺集團，被告上開行為已造成金流斷點，屬隱匿之一
    般洗錢罪構成要件行為。綜此，被告上開所為，為詐欺取財
    罪以及一般洗錢罪之客觀構成要件行為，至為明確。
㈡、按刑法上之故意，可分為確定故意（直接故意）與不確定故
    意（間接故意），行為人對於構成犯罪之事實，明知並有意
    使其發生者，為故意；行為人對於構成犯罪之事實，預見其
    發生而其發生並不違背其本意者，以故意論，刑法第13條定
    有明文。是故意之成立，不以對於構成犯罪之事實，明知並
    有意使其發生為必要，僅需對於構成犯罪之事實、結果，預
    見其發生，而其發生並不違背其本意即為已足。亦即倘行為
    人認識或預見其行為會導致某構成要件實現（結果發生），
    縱其並非積極欲求該構成要件實現（結果發生），惟為達到
    某種目的而仍容任該結果發生，亦屬法律意義上之容任或接
    受結果發生之「不確定故意」，此即前揭法條所稱之「以故
    意論」。又金融帳戶事關個人財產權益之保障，帳戶資料具
    專屬性及私密性，多僅本人始能使用，縱偶有特殊情況需交
    予或供他人使用，亦必係自己所熟知或至少確知對方真實身
    分之人，雙方具有相當之信賴關係，並深入瞭解用途及合理
    性，始予提供，實無任意交付予他人使用之理，且我國金融
    機構眾多，各金融機構除廣設分行外，復在便利商店、商場
    、公私立機關設置自動櫃員機，一般人均可自行向金融機構
    申設帳戶使用，提領、轉匯款項亦極為便利，倘若款項來源
    正當，殊無特別許以支付高額報酬使用己所不認識或不熟悉
    之他人帳戶，再委請該人代為提領或轉帳，是若遇此情，就
    該帳戶內款項可能係詐欺犯罪所得等不法來源，當應有合理
    之預見。
㈢、被告於行為時為年滿55歲之人，智識程度為國中畢業，具有
    在塑膠工廠工作7至8年之經驗等情，業據被告於本院審理中
    供承明確（見本院卷第75、142、146頁），足見其智識正常
    ，且有相當社會工作經驗，要非初入社會懵懂無知，或與社
    會長期隔絕之人，對上情自難諉為不知。而依被告於本院審
    理中所陳，其工作之過程中，「魏莉」雖有告知其係「幣安
    」公司之員工，亦有以LINE傳送其軍人證，然其自始僅透過
    通訊軟體LINE與「魏莉」接洽，不僅未曾投遞履歷與「幣安
    」公司，更未曾至「幣安」公司進行面試，即依「魏莉」指
    示開始作業（見本院卷第130至146頁），顯與一般公司聘僱
    徵才多係在公司內部進行，以面對面會談交流之方式決定是
    否錄取之徵才流程迥然有異；且被告於本院審理中亦自承：
    我不知道「幣安」公司之基本資料，也不知道出事的話要去
    哪裡找「幣安」的人，我想應該要去找金牛公司的人，我只
    有跟他們高雄代理商接觸而已等語(見本院卷第144頁)，足
    見被告對於「幣安」公司之基本資訊亦一無所知，於交易過
    程中若發生異常，其亦無管道可尋得「幣安」公司之人；且
    其與「魏莉」素昧平生，無從確認對方身分資訊或建立信任
    關係，根本無從確保對方獲取上開金融帳戶之用途及所述之
    真實性，應可輕易察覺本次所從事之工作實非一般合法正當
    工作而心生疑慮，卻仍率爾提供金融帳戶之帳號，被告容任
    對方持其該等帳戶作違法使用之心態，可見一斑。
㈣、復參以被告自承：「魏莉」跟我說他是軍人退休且是「幣安
    」比特幣交易所外包之員工，他說「幣安」公司在臺灣沒有
    公司跟帳戶，所以要用我的帳戶，請我提領現金後，再去虛
    擬貨幣交易所代購比特幣，再將比特幣傳送給客戶，就可獲
    得5,000至1萬元之報酬。本案告訴人匯入我土銀及郵局帳戶
    之款項均是我提領的，我提領現金之後，就會前往高雄市○○
    ○路00號14樓之1之金牛公司，金牛公司是「幣安」公司在高
    雄之代理商，我跟該公司員工用現金購買匯率相同的比特幣
    ，之後員工會將比特幣存進我的火幣網電子錢包，我再從我
    的電子錢包傳送比特幣至買方的電子錢包，我不知道客戶之
    電子錢包，是「魏莉」把錢包地址傳給我，我再把比特幣轉
    入他說的錢包內等語（見偵5228號卷第17至20頁；本院卷第
    130至146頁）。依被告上開所述，可知「幣安」公司本身即
    係經營虛擬貨幣之公司，則何須委託被告提領現金，向另一
    公司購買比特幣後，再將購得之比特幣轉匯與客戶？此情，
    已與常理有違；被告固供稱係因「幣安」公司在臺灣並無公
    司，僅有高雄代理商即金牛公司，且無臺灣國內之帳戶，故
    須委託其前往代購云云，然按理而言，「幣安」公司既有高
    雄代理商，則在臺灣之客戶若有購買比特幣之需求，理應由
    客戶直接向被告所稱「幣安」公司之高雄代理商即金牛公司
    購買虛擬貨幣即可，客戶亦可匯款至金牛公司之帳戶，又何
    須要求被告先提供帳戶供客戶匯款，再將帳戶內之款項提領
    而出後，由被告至金牛公司轉購虛擬貨幣，復將虛擬貨幣轉
    至指定之電子錢包，如此迂迴，尚須給予被告高額佣金，增
    加額外支出費用，更徒增該等款項於過程中遺失或遭侵吞之
    風險？被告上開所稱之交易過程亦顯然違反一般交易常理。
㈤、又審之被告於本院審理中自承：我曾在塑膠工廠工作7、8年
    ，月薪才1萬元等語（見本院卷第75、142頁）；而依被告於
    本院審理中供稱，其聽從「魏莉」所為，每日可獲得5,000
    元，倘每日提款款項總額逾30萬元，即可獲得1萬元之報酬
    等語（見本院卷第75頁），足見被告本案所為，僅須提供帳
    戶、提領帳戶內之款項、將款項轉購虛擬貨幣、將虛擬貨幣
    轉至指定之電子錢包，該工作內容無須任何專業技術或工作
    經驗，勞力付出亦甚微，就可輕易獲取每日5,000元至1萬元
    之報酬，對照被告先前之工作經驗，其每月辛勤工作，月薪
    亦僅1萬元，本案卻可短時間內輕鬆獲取高額報酬，顯然與
    被告先前之生活經驗不符，且被告係具備相當智識程度及社
    會經驗之人，業如前述，主觀上應可察覺其工作與常理有異
    ，而有涉及詐欺取財、洗錢犯罪之高度可能。況且，被告於
    偵查中亦坦認：(檢察官問：本案你涉嫌共同詐欺、共同洗
    錢罪，你有無認罪？)我認罪，這是有賺有賠的等語(見偵緝
    548號卷第119頁)，足見被告亦知悉其從事之工作，雖為高
    報酬，卻亦具有高度風險，益徵被告對於此項工作恐涉及違
    法、帳戶可能被不法使用、帳戶內之款項恐涉及犯罪等節，
    已有所預見，卻仍為圖賺報酬，置犯罪風險於不顧，聽從素
    未謀面之「魏莉」指示提供上開土銀、郵局帳戶供他人匯款
    ，且將匯入上開帳戶之款項用以購買比特幣後，再轉匯至「
    魏莉」指定之比特幣錢包，被告主觀上應具有共同參與詐欺
    取財、掩飾或隱匿詐欺犯罪所得去向之詐欺取財與洗錢不確
    定故意至明。
㈥、綜上所述，被告所辯無非臨訟卸責之詞，不足採信。本案事
    證明確，被告犯行均堪以認定，應予依法論罪科刑。
三、論罪科刑
㈠、洗錢防制法所稱洗錢，指下列行為：一、意圖掩飾或隱匿特
    定犯罪所得來源，或使他人逃避刑事追訴，而移轉或變更特
    定犯罪所得。二、掩飾或隱匿特定犯罪所得之本質、來源、
    去向、所在、所有權、處分權或其他權益者。三、收受、持
    有或使用他人之特定犯罪所得，洗錢防制法第2條定有明文
    。是詐欺集團向被害人施用詐術後，為隱匿其詐欺所得財物
    之去向，而令被害人將其款項轉入該集團所持有、使用之人
    頭帳戶，並由該集團所屬之車手前往提領詐欺所得款項，已
    發生製造該詐欺犯罪所得金流斷點，實質上使該犯罪所得嗣
    後之流向不明，達成隱匿犯罪所得之效果，妨礙該詐欺集團
    犯罪之偵查，即與該法第2條第2款相符，並該當於該法第14
    條第1項之一般洗錢罪（最高法院109年度台上字第3224號刑
    事判決意旨參照）。查本案被告將告訴人陳麗雲等7人匯入
    其土銀及郵局帳戶內之前開款項提領而出，再依指示將上開
    款項購買虛擬貨幣後轉匯至「魏莉」指定之比特幣錢包，顯
    已達成隱匿前開詐騙款項之去向、所在之效果，自該當洗錢
    防制法第2條第2款、第14條第1項之一般洗錢行為。是核被
    告就附表各編號所為，均係犯刑法第339條第1項之詐欺取財
    罪、洗錢防制法第14條第1項之一般洗錢罪。
㈡、被告附表各編號所為，均係以一行為觸犯詐欺取財罪、一般
    洗錢罪，為想像競合犯，均應從一重之一般洗錢罪處斷。
㈢、被告與「魏莉」間，有犯意聯絡及行為分擔，應論以共同正
    犯。
㈣、被告就如附表編號1至7所示犯行，係侵害不同告訴人之財產
    法益，故其所犯一般洗錢罪7罪間，犯意各別，行為互殊，
    應予分論併罰。
㈤、按犯洗錢防制法第14條、第15條之罪，在偵查或審判中自白
    者，減輕其刑，洗錢防制法第16條第2項定有明文。查被告
    雖於本院審理中否認犯行，惟其於偵查中曾一度自白本案全
    部犯行(見偵緝548號卷第119頁），仍有前開規定之適用，
    爰就被告如附表編號1至7所示7次犯行，均予以減輕其刑。
㈥、爰以行為人之責任為基礎，審酌近年來詐欺案件頻傳，行騙
    手段日趨集團化、組織化、態樣繁多且分工細膩，每每造成
    廣大民眾受騙，損失慘重，被告已預見其行為可能係從事提
    領詐欺犯罪所得及一般洗錢犯行，仍執意為之，使金流產生
    斷點，追查趨於複雜，並損害如附表所示告訴人陳麗雲等7
    人之財產法益，破壞社會秩序及社會成員間之互信基礎，所
    為實值非難，且迄今未與告訴人陳麗雲等7人和解或賠償其
    等損失，均應為其不利之考量；復兼衡被告於偵查中坦承犯
    行、於本院審理中否認犯行之犯後態度，及其於本案犯行所
    分擔之角色分工、犯罪手段、目的、動機、素行，暨其自陳
    之智識程度、家庭生活、經濟狀況及檢察官求刑之意見（詳
    見本院卷第146至147頁）等一切情狀，分別量處如附表各編
    號「主文」欄所示之刑，並就併科罰金部分，依刑法第42條
    第3項前段規定，各諭知易服勞役之折算標準。另依刑法第4
    1條第1項規定，得易科罰金之罪，以「最重本刑為5年以下
    有期徒刑以下之刑之罪」為限，本件被告所犯一般洗錢罪，
    為最重本刑7年以下有期徒刑之罪，是縱被告所犯如附表編
    號1、3、5至7所示5次犯行，經本院各判處有期徒刑5月、6
    月、4月、5月、5月，依上開規定反面解釋，仍不得易科罰
    金，惟仍得依刑法第41條第3項規定聲請易服社會勞動，併
    予說明。另斟酌被告所犯各罪態樣、侵害法益之異同、告訴
    人所受損失、各次犯行時間、空間之密接程度，就被告所犯
    如附表編號2、4所示2罪所處不得易服社會勞動之有期徒刑
    部分，與附表編號1、3、5至7所示5罪所處得易服社會勞動
    之有期徒刑部分，分別定其應執行如主文所示，及就其所犯
    如附表編號1至7所示7罪併科罰金部分定應執行刑如主文所
    示，復諭知易服勞役之折算標準。
四、沒收
㈠、按犯罪所得，屬於犯罪行為人者，沒收之；前二項之沒收，
    於全部或一部不能沒收或不宜執行沒收時，追徵其價額。刑
    法第38條之1第1項前段、第3項定有明文。查被告於本院審
    理中供稱：提領款項每日可獲得5,000元，倘每日提款款項
    總額逾30萬元，即可獲得1萬元之報酬等語(見本院卷第141
    至142頁)，則依被告本案犯行所提領之金額(詳見附表各編
    號「匯款金額」、「被告提款時間」欄所示)，可知被告於1
    10年1月27日(1筆)、2月5日(1筆)、2月18日(1筆)、2月19日
    (1筆)、2月25日(1筆)每日提領總額均未逾30萬元；同年2月
    22日(3筆)、2月23日(2筆)提領總額則均逾30萬元，故其因
    本案獲得之報酬應為4萬5,000元(計算式：【5,000×5】＋【1
    萬×2】＝4萬5,000），雖未據扣案，仍應依刑法第38條之1第
    1項前段規定予以宣告沒收，於全部或一部不能沒收或不宜
    執行沒收之情形，依同條第3項規定，追徵其價額。
㈡、另洗錢防制法第18條第1項前段固規定：「犯第十四條之罪，
    其所移轉、變更、掩飾、隱匿、收受、取得、持有、使用之
    財物或財產上利益，沒收之」，但條文並無「不問屬於犯罪
    行為人與否」之要件，當以屬於（按指實際管領）犯罪行為
    人者為限，始應沒收。查本案遭被告掩飾、隱匿去向與所在
    之詐欺所得（不含被告之報酬），既已用來購買虛擬貨幣並
    轉至詐欺集團指定之電子錢包內，已非在被告實際管領之中
    ，自無從依上開規定諭知沒收，附此敘明。
㈢、另按刑法沒收新制，係將沒收定位為獨立之法律效果，雖仍
    以被告一定違法行為之存在為其前提，但已非刑罰而失其從
    屬性，是於判決主文之宣告，僅須明確易懂，不論係緊接於
    主刑項下，抑或獨立於他項為之，均非法之所禁（最高法院
    110年度台上字第2873號刑事判決意旨參照）。本院考量被
    告之犯罪所得，實難以明確區分與何次犯罪相關，亦難以區
    分多少比例為其各次犯罪所分得之數額，為求簡潔明確，依
    上開最高法院判決意旨，就本件被告應予宣告之犯罪所得沒
    收，獨立於主文第2項為之，併予敘明。
據上論斷，應依刑事訴訟法第299條第1項前段，洗錢防制法第14
條第1項、第16條第2項，刑法第11條前段、第339條第1項、第28
條、第55條、第42條第3項前段、第50條第1項第4款、第51條第5
款、第7款、第38條之1第1項、第3項，刑法施行法第1條之1第1
項，判決如主文。
本案經檢察官陳妍萩提起公訴，檢察官王雪鴻到庭執行職務。
中　　華　　民　　國　　111 　年　　8　  　月　　3　　日
                  刑事第三庭    審判長法  官  鍾佩真
                                      法  官  張瑞德
                                      法  官  黃虹蓁
以上正本證明與原本無異。
如不服本判決應於收受判決後20日內向本院提出上訴書狀，並應
敘述具體理由；其未敘述上訴理由者，應於上訴期間屆滿後20日
內向本院補提理由書（均須按他造當事人之人數附繕本）「切勿
逕送上級法院」。
中　　華　　民　　國　　111 　年　　8 　　月　　4 　　日
                                      書記官  陳恩慈
附錄本案論罪科刑法條：
【中華民國刑法第339條】
意圖為自己或第三人不法之所有，以詐術使人將本人或第三人之
物交付者，處5年以下有期徒刑、拘役或科或併科50萬元以下罰
金。
以前項方法得財產上不法之利益或使第三人得之者，亦同。
前二項之未遂犯罰之。
【洗錢防制法第14條】
有第二條各款所列洗錢行為者，處7年以下有期徒刑，併科新臺
幣五百萬元以下罰金。
前項之未遂犯罰之。
前二項情形，不得科以超過其特定犯罪所定最重本刑之刑。
附表：
編號 告訴人 詐欺方式  匯款時間 匯款金額（新臺幣） 被告提款時間 證據及出處 主文(宣告刑) 1（即起訴書附表編號5） 陳麗雲 於108年4月19日起，陳麗雲經由臉書社團等多種軟體而結識真實姓名年籍不詳、自稱「Bourque Debra」之詐欺集團成員，該成員佯向陳麗雲借款云云，致陳麗雲陷於錯誤，遂依指示於右列時間，匯款右列所示之金額至蕭永志之上開郵局帳戶內，旋遭蕭永志於右列時間提領一空。  110年2月5日上午9時43分許【銀行作帳時間：同日上午10時5分許】 13萬元 110年2月5日中午12時10分許起至同日中午12時13分許止 陳麗雲於警詢中之證述、臺中市政府警察局清水分局光華派出所陳報單、受(處)理案件證明單、受理各類案件紀錄表、內政部警政署反詐騙諮詢專線紀錄表、受理詐騙帳戶通報警示簡便格式表、金融機構聯防機制通報單各1份、陳麗雲分別與自稱「USARMYDEPARTMENT」、「BourqueDebra」詐欺集團成員之通訊軟體Hangouts、Messenger對話紀錄擷圖110張、彰化銀行匯款回條聯1張（見高市警崗分偵字第11071940309號卷第17至47、49、51至63頁） 蕭永志共同犯洗錢防制法第十四條第一項之一般洗錢罪，處有期徒刑伍月，併科罰金新臺幣肆萬元，罰金如易服勞役，以新臺幣壹仟元折算壹日。 2（即起訴書附表編號7） 王麗容 於109年10月1日起，王麗容經由交友軟體而結識真實姓名年籍不詳、自稱「Honest Man 魏莉」之詐欺集團成員，該成員佯稱為美國籍、住倫敦，職業為培訓機師，需請人協助接收國際包裹云云，致王麗容陷於錯誤，遂依指示於右列時間，匯款右列所示之金額至蕭永志之上開土銀帳戶內，旋遭蕭永志於右列時間提領一空。  110年2月23日中午12時許【銀行作帳時間：同日下午1時24分許】 50萬元 110年2月23日下午2時36分許 王麗容於警詢中之證述、臺北市政府警察局中山分局中山二派出所內政部警政署反詐騙諮詢專線紀錄表、受理詐騙帳戶通報警示簡便格式表、受(處)理案件證明單各1份、王麗容之合作金庫商業銀行存摺封面、匯款申請書代收入傳票影本各1張、分別與自稱「Honest Man魏莉」、「Creed Logistics」詐欺集團成員之通訊軟體LINE對話紀錄擷圖與取款照片40張（見偵1538號卷第11至17、23至24、31、37、41、43至65、69頁） 蕭永志共同犯洗錢防制法第十四條第一項之一般洗錢罪，處有期徒刑捌月，併科罰金新臺幣柒萬元，罰金如易服勞役，以新臺幣壹仟元折算壹日。 3（即起訴書附表編號1） 洪瑞雲  於110年1月9日起，洪瑞雲經由IG社團而結識真實姓名年籍不詳、自稱「Kenny Isbell Lee」之詐欺集團成員，該成員佯稱從事油井事業，需請人代為接收包裹及支付相關款項云云，致洪瑞雲陷於錯誤，遂依指示於右列時間，匯款右列所示之金額至蕭永志之上開土銀帳戶內，旋遭蕭永志於右列時間提領一空。  110年2月18日下午4時52分許【銀行作帳時間：翌（19）日上午8時40分許】 23萬5,010元 110年2月19日上午9時43分許 洪瑞雲於警詢中之證述、新北市政府警察局土城分局土城派出所陳報單、受理各類案件紀錄表、受(處)理案件證明單、內政部警政署反詐騙諮詢專線紀錄表、受理詐騙帳戶通報警示簡便格式表、金融機構聯防機制通報單各1份、洪瑞雲之郵政跨行匯款申請書影本1張、與自稱「Kenny Isbell Lee」詐欺集團成員之通訊軟體LINE、社群軟體Instagram對話紀錄擷圖23張（見里警偵字第11031093000號卷㈠第4頁正反面、7至19頁） 蕭永志共同犯洗錢防制法第十四條第一項之一般洗錢罪，處有期徒刑陸月，併科罰金新臺幣伍萬元，罰金如易服勞役，以新臺幣壹仟元折算壹日。 4（即起訴書附表編號4） 劉秀連  於110年1月27日起，劉秀連經由臉書社團而結識真實姓名年籍不詳、自稱「楊力John」之詐欺集團成員，該成員佯稱職業為醫生，即將退休，需人代收包裹並支付相關款項云云，致劉秀連陷於錯誤，遂依指示分別於右列時間，匯款右列所示之金額至蕭永志之上開土銀帳戶內，旋遭蕭永志於右列時間均提領一空。  ①110年1月27日下午1時40分許【銀行作帳時間：同日下午2時6分許】 ②110年2月22日下午2時15分許【銀行作帳時間：同日下午2時57分許】  ①11萬5,000元 ②27萬9,153元 ①110年1月27日下午2時39分許起至同年月29日下午1時16分許止 ②110年2月22日下午5時17分許起至翌（23）日上午9時14分許止  劉秀連於警詢中之證述、新竹縣政府警察局刑事警察大隊陳報單、受(處)理案件證明單、受理各類案件紀錄表、金融機構聯防機制通報單、受理詐騙帳戶通報警示簡便格式表各1份、劉秀連與自稱「ACL INTL SHIPPING」詐欺集團成員之通訊軟體LINE對話紀錄擷圖2張（見里警偵字第11031093000號卷㈡第165至167、169至173、179、201、223至225頁） 蕭永志共同犯洗錢防制法第十四條第一項之一般洗錢罪，處有期徒刑柒月，併科罰金新臺幣陸萬元，罰金如易服勞役，以新臺幣壹仟元折算壹日。 5（即起訴書附表編號3） 鄭誼恬  於110年2月9日起，鄭誼恬經由臉書社團而結識真實姓名年籍不詳、自稱「Tony Leung」之詐欺集團成員，該成員佯為某公眾人物，並誆稱要贈送禮物，然需墊付關稅費用云云，致鄭誼恬陷於錯誤，遂依指示於右列時間，匯款右列所示之金額至蕭永志之上開土銀帳戶內，旋遭蕭永志於右列時間提領一空。  110年2月18日下午1時45分許【銀行作帳時間：同日下午2時7分許】 2萬5,000元 110年2月18日下午2時48分許 鄭誼恬於警詢中之證述、彰化縣警察局彰化分局大竹派出所內政部警政署反詐騙諮詢專線紀錄表、受理詐騙帳戶通報警示簡便格式表、金融機構聯防機制通報單、受(處)理案件證明單、受理各類案件紀錄表各1份、鄭誼恬之郵政跨行匯款申請書影本1張、提供之電子郵件擷圖1份、與自稱「Tony Leung」詐欺集團成員之通訊軟體LINE對話紀錄擷圖5張（見里警偵字第11031093000號卷㈡第13至21、23至25、33至37、59、71至155、157至159、161至163頁） 蕭永志共同犯洗錢防制法第十四條第一項之一般洗錢罪，處有期徒刑肆月，併科罰金新臺幣參萬元，罰金如易服勞役，以新臺幣壹仟元折算壹日。 6（即起訴書附表編號2） 徐明瑞  於110年2月間某日起，徐明瑞經由Hamgouts交友軟體而結識真實姓名年籍不詳、自稱「Lee MyungJin」之詐欺集團成員，該成員佯稱職業為醫生，因證件及現金遺失，需借款返國云云，致徐明瑞陷於錯誤，遂依指示分別於右列時間，匯款右列所示之金額至蕭永志之上開土銀帳戶內，旋遭蕭永志於右列時間均提領一空。  ①110年2月22日下午1時37分許【銀行作帳時間：同日下午1時44分許】 ②110年2月25日下午1時2分許【銀行作帳時間：同日下午1時13分許】  ①5萬元 ②7萬元 ①110年2月22日下午5時17分許 ②110年2月25日下午5時48分許起至同日下午5時50分許止  徐明瑞於警詢中之證述、花蓮縣警察局鳳林分局南平派出所內政部警政署反詐騙諮詢專線紀錄表、受理各類案件紀錄表、受(處)理案件證明單、受理詐騙帳戶通報警示簡便格式表、金融機構聯防機制通報單各1份、徐明瑞之鳳榮地區農會匯款申請書影本2張、與自稱「Lee MyungJin」詐欺集團成員之通訊軟體Hangouts對話紀錄擷圖16張（見里警偵字第11031093000號卷㈠第20至22、24至26、28至30、33、35至42頁） 蕭永志共同犯洗錢防制法第十四條第一項之一般洗錢罪，處有期徒刑伍月，併科罰金新臺幣肆萬元，罰金如易服勞役，以新臺幣壹仟元折算壹日。 7（即起訴書附表編號6） 林音秀  於110年2月間某日起，林音秀經由交友軟體而結識真實姓名年籍不詳之詐欺集團成員，該成員佯稱為韓國人，欲移民來臺，需請人協助申請替代職務云云，致林音秀陷於錯誤，遂依指示分別於右列時間，匯款右列所示之金額至蕭永志之上開土銀帳戶內，旋遭蕭永志於右列時間均提領一空。  ①110年2月22日下午3時17分許 ②110年2月23日上午9時28分許  ①6萬元 ②4萬1,500元 ①110年2月22日下午5時17分許起至翌（23）日上午9時14分許止 ②110年2月23日下午1時36分許  林音秀於警詢中之證述、新北市政府警察局林口分局忠孝派出所內政部警政署反詐騙諮詢專線紀錄表、受理詐騙帳戶通報警示簡便格式表、金融機構聯防機制通報單各1份、林音秀之華南商業銀行匯款回條聯2張、提供之電子郵件擷圖1份、臺灣土地銀行存摺封面影本1張（見嘉市警一偵字第1100704787號卷第3至5、7至8、23至25、29、31、33至45、47、49至61頁） 蕭永志共同犯洗錢防制法第十四條第一項之一般洗錢罪，處有期徒刑伍月，併科罰金新臺幣肆萬元，罰金如易服勞役，以新臺幣壹仟元折算壹日。